【裁判字號】    94,重訴,3818
【裁判日期】    950503
【裁判案由】    毒品危害防制條例
【裁判全文】
台灣台中地方法院刑事判決            94年度重訴字第3818號
公  訴  人  台灣台中地方法院檢察署檢察官
被      告  甲○○
                    國民
選任辯護人  李佳蓉  律師
被      告  乙○○
                    國民
選任辯護人  張柏山  律師
            洪煌村  律師
被      告  丁○○
                    國民
選任辯護人  劉家驥  律師
上列被告等因違反毒品危害防制條例案件，經檢察官提起公訴（
94年度偵字第15652號），並經該署檢察官移請併案審理（94年
度偵字第17579號），本院判決如下：
    主  文
甲○○、乙○○、丁○○共同運輸第一級毒品，甲○○處有期徒
刑拾肆年，褫奪公權捌年，乙○○處有期徒刑拾貳年，褫奪公權
陸年，丁○○處有期徒刑捌年，褫奪公權肆年，扣案之第一級毒
品海洛因伍塊（合計淨重壹仟佰拾玖點伍公克，空包裝重肆
玖肆點玖伍公克），均沒收銷燬之，ＤＶＤ錄放影機壹部，沒收
。
    事  實
一、丙○（俟緝獲後，另行審結）、甲○○、丁○○、乙○○及
    在緬甸之不詳真實姓名年籍之自稱丙○表弟之陳姓華僑成年
    男子等五人均知海洛因係屬毒品危害防制條例第二條第二項
    第一款所規定之第一級毒品，並屬行政院公告為懲治走私條
    例「公告管制物品項目及其數額」甲類第四款之管制進出口
    物品，不得持有、運輸或私運進口。緣丙○為解決其夫陳春
    惠在泰國所涉犯之第一級毒品海洛因案件之官司，急需用錢
    ，遂由丙○指示不詳年籍者在不詳處所與乙○○接觸，討論
    有關至緬甸，運輸依丙○指示，在緬甸取得之第一級毒品海
    洛因回台灣事宜，乙○○同意依指示於民國（下同）九十四
    年八月三十一日出國至緬甸運輸第一級毒品海洛因回台後。
    旋即由丙○出資指示甲○○替乙○○購買至緬甸之機票，並
    將乙○○出國所須款項及護照，交付甲○○委託不詳年籍者
    持至台中火車站前，交付給乙○○。丙○惟恐乙○○自緬甸
    取得第一級毒品海洛因後，未能依指示順利將第一級毒品海
    洛因運輸回台（亦即黑吃黑之情形），遂又提供款項給甲○○，指示甲○○與乙○○須同機出國及返國，以便全程監視
    乙○○有無依指示從緬甸運輸第一級毒品海洛因回國。甲○○為順利完成丙○所交代「監控乙○○」之任務，遂又約其
    友丁○○同機監控乙○○。嗣於九十四年八月三十一日，甲○○、丁○○及充當「毒品交通」角色之乙○○自台灣桃園
    中正機場（以下簡稱中正機場）搭乘ＡＥ八三七號班機，同
    機前往緬甸仰光，扺達當日，渠等三人相約由陳姓華僑安排
    住進「市星飯店」，甲○○、丁○○同住二○一室，乙○○
    住四○二室，次日，甲○○、丁○○即由陳姓華僑接往「聖
    玉象賓館」住宿。丙○、甲○○、丁○○、乙○○及陳姓華
    僑成年男子等五人乃共同基於運輸第一級毒品海洛因及私運
    管制物品進口之犯意聯絡，迨於同年九月六日下午十六時許
    ，前揭陳姓華僑即將夾藏有第一級毒品海洛因五塊（毛重一
    千八百十九公克，送鑑合計淨重一三一九點三五公克，空包
    裝重四九四點九五公克）之ＤＶＤ錄放影機一部，在「市星
    飯店」四○二室交由「交通」乙○○，再由乙○○於同年九
    月七日，自緬甸攜帶前揭藏有第一級毒品海洛因五塊（毛重
    一千八百十九公克，送鑑合計淨重一三一九點三五公克，空
    包裝重四九四點九五公克）之ＤＶＤ錄放影機一部，與甲○○及丁○○同時搭乘ＡＥ八三八號班機同機返回台灣，乙○○、甲○○及丁○○入境中正機場時，為警查獲，並扣得前
    開第一級毒品海洛因五塊及ＤＶＤ錄放影機一部，始知上情
    。
二、案經內政部警政署刑事警察局移送臺灣台中地方法院檢察署
    檢察官偵查起訴，並經內政部警政署刑事警察局移送該署檢
    察官移請併案審理。
    理  由
一、訊據被告甲○○、乙○○、丁○○對於上揭其等三人有於九
    十四年八月三十一日自台灣桃園中正機場搭乘ＡＥ八三七號
    班機，同機前往緬甸仰光，扺達當日，渠等三人相約由陳姓
    華僑安排住進「市星飯店」，並於同年九月七日搭乘ＡＥ八
    三八號班機同機返回台灣桃園中正機場，在被告乙○○所攜
    帶之ＤＶＤ錄放影機內遭警查獲，扣得夾藏之第一級毒品海
    洛因五塊（毛重一千八百十九公克，送鑑合計淨重一三一九
    點三五公克，空包裝重四九四點九五公克）等之事實均坦承
    不諱，惟被告甲○○、乙○○、丁○○三人均矢口否認有何
    前揭共同運輸第一級毒品海洛因五塊之犯行，被告甲○○、
    丁○○均辯稱：伊等係至緬甸觀光，與被告乙○○之前並不
    認識，亦不知前開被告乙○○所攜帶ＤＶＤ錄放影機內夾帶
    有前開第一級毒品海洛因云云。被告丁○○復辯稱：伊不認
    識被告丙○、伊與被告甲○○前往緬甸是單純遊玩、費用均
    是伊自付云云。被告乙○○辯稱：伊至緬甸是因刊登報紙廣
    告之婚姻介紹所要伊至緬甸相親，而伊出國相親之所以免費
    ，係因相親成功之後，若新娘家屬以後要來臺依親之所有費
    用需由伊負擔，至於伊攜回ＤＶＤ錄放影機是經陳姓華僑所
    託，伊不知前開所攜帶ＤＶＤ錄放影機內夾帶有前開第一級
    毒品海洛因，伊不認識被告丙○，亦未與被告丙○通過電話
    ，伊如何至緬甸拿毒品交給被告丙○，伊是被緬甸接機之人
    所陷害云云。惟查：
    （一）、被告甲○○部分：（１）、經查被告丙○指示被告
            甲○○、乙○○及丁○○自緬甸運輸第一級毒品海
            洛因之犯罪事實，迭據被告甲○○於警詢及偵訊時
            供明其知悉被告丙○指示被告乙○○將由緬甸攜帶
            「東西」回台等情節在卷，且被告乙○○所攜入之
            ＤＶＤ錄放影機一部內經查扣之海洛因五塊經初步
            鑑定結果確屬海洛因無誤（合計毛重一千八百十九
            公克），再將該扣案之白色粉末五塊（毛重一千八
            百十九公克），經囑託法務部調查局鑑定結果，確
            屬第一級毒品海洛因（送鑑合計淨重一三一九點三
            五公克，空包裝重四九四點九五公克）無訛，此有
            該局九十四年十二月十二日調科壹字第一二○○一
            六八九○號鑑定通知書一份附卷可參，並有通訊監
            察所錄得被告丙○等人通訊監察內容譯文多份、台
            北關稅局扣押貨物收據及搜索筆錄、中正國際機場
            入出境服務站檢查通知單、入出境查詢結果、查獲
            相片四幀及以試劑檢確認是一級毒品海洛因之照片
            等在卷可參。另通訊監察所錄得被告丙○等人通訊
            監察內容譯文多份之監聽光碟亦經本院當庭實施勘
            驗無誤在卷（見本院九十五年二月十五日審判筆錄
            ）。（２）、被告丙○係大陸女子為被告甲○○以
            前大哥陳春惠之女友，業經被告甲○○指認無誤，
            有指認照片附卷可參。而被告甲○○於偵訊中供稱
            ：「（問：何人指示星期三要回國？）答；丙○，
            她打電話到飯店給我說星期三（即九十四年九月七
            日）有飛機，就那天回國。」等語，核與九十四年
            九月二日下午十六時十一分許，被告丙○與其二姐
            彭敏通訊監察譯文顯示：「劃七號中午十二點五十
            分華信八三八，晚上十八時十五分到，五號六號緬
            甸到台灣的都沒有了」等語相符，而被告甲○○、
            丁○○及乙○○確實於九十四年九月七日，搭乘八
            三八班機返國，有被告甲○○、乙○○及丁○○入
            出境查詢結果及通訊監察譯文附卷可稽。準此，被
            告甲○○警詢及偵訊時，所為「回國時間受丙○指
            示決定」之供述，佐以彭敏與被告丙○之通聯內容
            ，及被告甲○○、乙○○、丁○○等三人確實於九
            十四年九月七日搭八三八班機返台之事證，即足為
            不利被告甲○○認定之依據。（３）、被告甲○○
            於九十四年八月二十七日出國前曾受被告丙○電話
            指示向綽號「阿德」之不詳年籍成年男子，查詢被
            告乙○○前科資料，次日「阿德」回報被告甲○○
            謂：「乙○○沒有前科」等語，此有被告甲○○與
            被告丙○電話通聯譯文在卷可查（見台灣台中地方
            法院檢察署九十四年度他字第一○五五號卷一第八
            十八、八十九頁）。佐以被告甲○○偵訊中供稱：
            「丙○說乙○○是去緬甸辦假結婚」等語，足徵，
            被告甲○○早知被告乙○○出國之目的並非在於相
            親。衡諸常情，被告甲○○應知個人前科資料為私
            密資訊，如非為犯罪行為，何以需查詢被告乙○○
            之前科資料。再者，被告甲○○於偵查中供稱「彭
            芬是伊以前大哥陳春惠的女朋友，陳春惠在泰國因
            海洛因案件被關時，在獄中指示伊，幫忙丙○等語
            」，足徵，被告甲○○早知被告丙○及陳春惠在泰
            緬地區從事與毒品有關之犯罪行為。（４）、九十
            四年八月三十日，被告丙○招待被告甲○○出國前
            ，要求被告甲○○監視同機之被告乙○○有無搭機
            前往緬甸，並指示於同年九月七日回國時，監視同
            機之被告乙○○有無攜帶ＤＶＤ錄放影機一同搭機
            返國等情，倘非走私可獲暴利之毒品，何以需要有
            人監視被告乙○○是否出國及回國？況被告甲○○
            及乙○○往來緬甸所需住宿、機票等費用均由被告
            丙○支付，業據被告甲○○供明在卷，佐以被告陳
            國華偵訊中供稱：「在緬甸侯機室時，甲○○有將
            ＤＶＤ錄放影機拿起來說該ＤＶＤ錄放影機有點重
            」等語，及我國近年破獲走私毒品海洛因之事件甚
            多，電視、報紙及電子媒體均對之有所報導，被告
            甲○○顯難諉為完全不知ＤＶＤ錄放影機內夾帶毒
            品走私之情。（５）、此外，衡諸被告甲○○、陳
            國華及丁○○於九十四年九月七日入境被拘提、逮
            捕後，被告丙○之姐彭敏曾於同年月八日、九日以
            0000－000000號手機與不詳年籍者通聯
            內容譯文顯示：「叫她（丙○）不要出境就好了啦
            ，你出什麼力也沒用，抓到會判死刑」、「丙○從
            泰國走私毒品啦」、及「泰國．．．．．．幕後策
            劃．．．．．．走私毒品．．．．．．」等語（見
            台灣台中地方法院檢察署九十四年度他字第一○五
            五號卷二第一一九頁），復有0000－0000
            00號手機監聽譯文附卷可參。在在證明，被告彭
            芬、甲○○均確有參與本件夾帶毒品走私無疑。
    （二）、被告乙○○部分：（１）、由被告乙○○攜入之Ｄ
            ＶＤ錄放影機內查扣之白色粉末五塊之物，經鑑定
            結果確屬第一級毒品海洛因（送鑑合計淨重一三一
            九點三五公克，空包裝重四九四點九五公克）無訛
            ，此有法務部調查局前開鑑定通知書一份附卷可憑
            ，詳如前述。是被告乙○○運輸第一級毒品海洛因
            之犯行，殊堪認定。（２）、被告乙○○於偵訊中
            供稱：「伊係看自由時報廣告登東南亞工作伙伴，
            伊打電給對方，對方說是要到緬甸結婚」等語，何
            以廣告登東南亞工作伙伴與到緬甸結婚會有關係？
            何以原係應徵工作，竟改為至異國相親？被告陳國
            華均無法自圓其說，足證被告乙○○應知所見之廣
            告並非是對方所言單純到緬甸結婚。況被告乙○○
            往來緬甸所需食宿、機票等費用均由他人（即被告
            丙○）支付之事實，除據被告乙○○供明在卷；亦
            據被告甲○○供述綦詳，佐以被告乙○○偵訊中謂
            ：「（問：對於陳姓華僑說將ＤＶＤ錄放影機拿回
            台修，是否感到疑問？）答：有。我有問他何牌子
            ，他答不出來。我也有問飯店之人，緬甸有無人會
            修ＤＶＤ錄放影機，他們說有。」、「在緬甸侯機
            室時，甲○○有將ＤＶＤ錄放影機拿起來說該ＤＶ
            Ｄ錄放影機有點重」、「（問：照你所述你本來就
            有意將該ＤＶＤ錄放影機從緬甸拿到台灣交給在台
            的陳先生？）答：當然。」等語，再參以被告陳國
            華不否認「遠渡重洋至緬甸，竟只為拿一台ＤＶＤ
            錄放影機回台，交付給不詳年籍者」，及我國近年
            破獲走私第一級毒品海洛因之事件甚多，電視、報
            紙及電子媒體均對之有所報導，被告乙○○顯難諉
            為完全不知ＤＶＤ錄放影機內夾帶本案第一級毒品
            海洛因走私之情。（３）、被告乙○○於本院九十
            五年四月十九日審理時，到庭復供述稱：「其到達
            緬甸第二天是其自己在緬甸住宿飯店附近街道逛，
            第三天陳姓華僑來找其之後，說第二天（即到達緬
            甸第四天）會安排女孩子來相親，後來有安排女孩
            子來陪其去緬甸大佛那邊玩，並有照相，只有安排
            這個女孩子跟其見面，但因該女孩子不會華語，所
            以其不滿意，但沒有再安排其他女孩子跟其相親，
            陳姓華僑就說：等下次其再到緬甸，再安排五個會
            華語之女孩子跟其相親。」等情（見本院九十五年
            四月十九日審判筆錄）。是茍被告乙○○係免費至
            緬甸相親，第一個安排相親之女孩子既不合適，為
            何不另安排其他女孩子相親，竟須待下次被告陳國
            華再至緬甸時，再安排其他女孩子相親？如此豈不
            花費不貲。且如被告乙○○每次相親均稱不合適，
            則被告乙○○是否均穩賺不賠，獲得每次免費旅遊
            之利益，婚姻介紹所之陳姓華僑等人豈不虧損甚鉅
            ，如此必虧無疑之生意，豈會有人願意經營？被告
            乙○○所辯顯不合常情，難予採信。（４）、被告
            甲○○於九十四年八月二十七日出國前曾受被告彭
            芬電話指示向綽號「阿德」之不詳年籍成年男子，
            查詢被告乙○○前科資料，次日「阿德」回報被告
            甲○○謂：「乙○○沒有前科」等語，詳如前述，
            佐以被告甲○○偵訊中供稱：「丙○說乙○○是去
            緬甸辦假結婚」等情，詳如前述，是茍被告乙○○
            真係免費至緬甸相親，何須查詢被告乙○○前科資
            料？難道有前科者即無法相親？足認被告乙○○免
            費至緬甸係擔任運輸第一級毒品海洛因之「毒品交
            通」角色無誤。（５）、陳姓華僑與被告甲○○、
            丁○○較為熟識，茍被告乙○○至緬甸係單純相親
            ，與本案毫無干涉，理應將卻夾藏有第一級毒品海
            洛因五塊（毛重一千八百十九公克，送鑑合計淨重
            一三一九點三五公克，空包裝重四九四點九五公克
            ）之ＤＶＤ錄放影機一部交由被告甲○○及丁○○
            攜帶回台，惟卻將夾藏有第一級毒品海洛因五塊（
            毛重一千八百十九公克，送鑑合計淨重一三一九點
            三五公克，空包裝重四九四點九五公克）之ＤＶＤ
            錄放影機一部，在「市星飯店」四○二室交由「毒
            品交通」即被告乙○○，再由被告乙○○於同年九
            月七日，自緬甸攜帶前揭藏有第一級毒品海洛因五
            塊（毛重一千八百十九公克，送鑑合計淨重一三一
            九點三五公克，空包裝重四九四點九五公克）之Ｄ
            ＶＤ錄放影機一部，與被告甲○○及丁○○同時搭
            乘ＡＥ八三八號班機同機返回台灣，顯不合理，益
            徵被告乙○○免費至緬甸係擔任運輸第一級毒品海
            洛因之「毒品交通」角色，而由被告甲○○、蕭文
            龍負責監控，避免第一級毒品海洛因遭「毒品交通
            」角色之被告乙○○黑吃黑之情事發生，堪資肯認
            。（６）、按共同正犯之意思聯絡，原不以數人間
            直接發生者為限，即有間接之聯絡者，亦包括在內
            。如甲分別邀約乙、丙犯罪，雖乙、丙間彼此並無
            直接之聯絡，亦無礙於其為共同正犯之成立（最高
            法院七十七年度台上字第二一三五號判例參照）。
            又按共同實施犯罪行為之人，在合同意思範圍以內
            ，各自分擔犯罪行為之一部，相互利用他人之行為
            ，以達其犯罪之目的者，即應對於全部所發生之結
            果，共同負責；共同正犯之成立，祇須具有犯意之
            聯絡，行為之分擔，既不問犯罪動機起於何人，亦
            不必每一階段犯行，均經參與（最高法院二十八年
            上字第三一一０號、三十四年上字第八六二號判例
            可資參照）。是以被告乙○○辯稱不知遭被告洪進
            裕、丁○○監控，仍不影響其為共同正犯之成立。
    （三）、被告丁○○部分：（１）、被告甲○○偵查中供認
            「出國在中正機場時，有對被告丁○○說該人陳國
            華就是丙○交代伊要看著有無出國之人」等語，若
            非被告丁○○與甲○○同負監控被告乙○○之任務
            ，被告甲○○根本不須告訴被告丁○○上情。況九
            十四年九月六日上午十時十七分許，被告丙○與在
            緬甸不詳年籍表弟之通訊監察譯文顯示：「丙○：
            他（乙○○）知道那個（丁○○）跟阿裕是一夥的
            嗎？表弟：不知道，一個都不知道。丙○：可是文
            龍叫我打電話給另一個阿華，說不然他不要幫我們
            帶東西什麼的，我還以為阿華知道你們跟阿裕他們
            是一夥的。表弟：我不讓他（乙○○）知道。丙○
            ：那就好，不要讓他（乙○○）知道阿裕跟他是一
            家的。」等語（見台灣台中地方法院檢察署九十四
            年度他字第一○五五號卷二第一七九頁），而被告
            丁○○九十四年九月六日當日恰好與被告甲○○及
            乙○○在緬甸地區，且被告甲○○在緬甸，係受被
            告丙○指示監視被告乙○○的行動，及在緬甸期間
            均由丙○「表弟」招待之事實，業據被告甲○○供
            明在卷，另被告丙○之表弟也確實將被告乙○○，
            與被告丁○○、甲○○二人分別安置於不同旅館之
            事實，除據被告丁○○供明在卷外、亦據被告洪進
            裕及乙○○供述綦詳，在在證明，前揭所指「同夥
            」一詞，應指監視乙○○一事，前揭不利被告蕭文
            龍之通訊監察譯文與事實相符，準此，前揭通訊監
            察譯文，佐以被告丁○○、甲○○及乙○○之供述
            及被告渠等三人當時確實在緬甸之情，即足為不利
            被告丁○○認定之依據，復有被告丁○○入出境查
            詢結果附卷可稽。（２）、九十四年八月二十七日
            ，被告丁○○與甲○○之通訊監察譯文顯示：被告
            丁○○於十四時十六分問被告甲○○「有沒有聯絡
            ？」，嗣於十四時五十六分許被告丙○交待被告洪
            進裕查被告乙○○前科及出國之事宜後，被告洪進
            裕旋即於十五時二十五分許告知被告丁○○「嫂子
            有聯絡回來了，原則上這樣．．．．．．」等語（
            見台灣台中地方法院檢察署九十四年度他字第一○
            五五號卷一第八十九頁）。足徵，被告丁○○認識
            嫂子（即被告丙○）之事實。（３）、被告甲○○
            於偵查中遭聲請羈押，於本院九十四年九月八日訊
            問時，供述稱：「其與被告丁○○之機票是出國當
            天被告丙○叫旅行社拿到機場給其，其與被告蕭文
            龍之機票錢是其從被告丙○給其之七萬元中拿二萬
            八千元至三萬元出來，由被告丁○○拿給旅行社。
            」（見本院九十四年九月八日訊問筆錄，即見本院
            九十四年度聲羈字第一一九九號卷第七頁）。而被
            告丁○○於偵查中遭聲請羈押，於本院同日訊問時
            ，供述稱：「其寄其與被告甲○○之護照至台北昂
            齊旅行社辦理簽證及購買機票，錢是機票連簽證共
            二萬八千元，其與被告甲○○二人是各付各的，被
            告甲○○拿一萬四千元給其，其還拿錢請被告洪進
            裕幫忙換美金。」（見本院九十四年九月八日訊問
            筆錄，即見本院九十四年度聲羈字第一一九九號卷
            第八頁）。經核二者所供述情節不符，且被告蕭文
            龍前開所供，與被告甲○○與辦理護照之綽號陳姐
            於九十四年八月二十五日電話聯絡時稱：「被告洪
            進裕問被告丁○○去緬甸之護照何時下來。」、被
            告甲○○與被告丁○○於九十四年八月二十五日電
            話聯絡時稱：「抱怨陳姐辦理護照簽證很慢」（均
            見台灣台中地方法院檢察署九十四年度他字第一○
            五五號卷二第一七四頁）等情，亦不相合。被告洪
            進裕與被告丁○○係好友，當無設詞攀誣之必要，
            而被告丁○○為辯解其犯罪嫌疑，自多方狡飾，難
            予憑採，應以被告甲○○前揭供述較為可採，足認
            被告丁○○至緬甸所需食宿、機票等費用均由他人
            （即被告丙○）支付無疑。（４）、被告甲○○偵
            訊中另供述：「丙○匯五十萬緬幣到緬甸，因為伊
            與丁○○身上都沒有錢了，五十萬是丙○的表弟拿
            伊的護照去領了錢後到飯店結帳」等語（見台灣台
            中地方法院檢察署九十四年度他字第一○五五號卷
            二第二○六頁），被告丁○○如係單純前往緬甸遊
            玩，何以歸期一延再延，致盤纏用盡之際仍不歸？
            而需由被告丙○自台灣匯五十萬緬幣至緬甸支付被
            告甲○○與丁○○之住宿飯店帳款？而決定日期恰
            巧又與被告乙○○同班機返國？足徵，被告丁○○
            並非單純前往緬甸遊玩。（５）、被告丙○之前曾
            與張鎮能、黃錫財洽妥第一級毒品海洛因之買家王
            信發、曾凱旋（譯音），及不知名買家綽號「阿弟
            」，未料遭黃錫財黑吃黑被告丙○之第一級毒品海
            洛因一塊（價值一百二十萬元），而黃錫財黑吃黑
            被告丙○之第一級毒品海洛因一塊，經刑事警察局
            中部打擊犯罪中心偵六隊三組於九十四年四月二十
            二日會同台中港警局及台中縣警察局東勢分局在中
            山高速公路攔檢查獲販售給宜蘭之毒販劉俊鈺，扣
            得第一級毒品海洛因一八九點七二公克，經移送臺
            灣臺中地方法院檢察署羽股檢察官偵辦中，此有刑
            事警察局中部打擊犯罪中心偵六隊三組偵查員賴英
            門之偵查報告書一份在卷可憑（見台灣台中地方法
            院檢察署九十四年度他字第一○五五號卷一第三頁
            ）。是本案被告丙○經由充當「毒品交通」角色之
            被告乙○○自緬甸運輸第一級毒品海洛因回台，為
            求被告乙○○依照指示順利將第一級毒品海洛因運
            輸回台，避免再次發生黑吃黑之情形，自然會謹慎
            派出全程監視被告乙○○之被告甲○○、丁○○二
            人，交叉全程監控被告乙○○，應屬合情合理做法
            。
    （四）、是綜據上述，被告甲○○、乙○○、丁○○空言否
            認，所辯均無非臨訟畏罪飾卸之詞，要無足採，事
            證已臻明確，被告甲○○、乙○○、丁○○犯行均
            洵堪認定。
二、按毒品危害防制條例第四條第二項所謂之「運輸」，係指本
    於運輸意思而搬運輸送而言，倘其有此意圖者，一有搬運輸
    送之行為犯罪即已成立，並非以運抵目的地為完成犯罪之要
    件。換言之，不以兩地間毒品直接搬運、輸送、移轉、存置
    於特定地點為限，其以迂迴、輾轉方法，利用不相同之運輸
    工具、方法，將特定之毒品移轉運送至終極目的地者，其各
    階段之運送行為，均不失為「運輸」行為之一種。再懲治走
    私條例第二條之私運管制物品進口逾公告數額罪，其私運之
    方式，不論為海運、空運或陸運，或數方式併用，均屬之。
    如對於私運管制物品進口之構成犯罪事實，已開始實行者，
    即屬著手，而以運入國境為既遂。是核被告甲○○、乙○○
    及丁○○三人所為，均係犯毒品危害防制條例第四條第一項
    之運輸第一級毒品暨懲治走私條例第二條第一項私運管制物
    品進口之罪。被告甲○○、乙○○及丁○○三人持有第一級
    毒品海洛因之低度行為，均為運輸第一級毒品海洛因及私運
    管制物品之前揭第一級毒品海洛因出口之高度行為所分別吸
    收，均不另論罪。被告甲○○、乙○○、丁○○、丙○與陳
    姓華僑成年男子等五人間有犯意之聯絡，行為之分擔，均為
    共同正犯。被告甲○○、乙○○、丁○○一行為而觸犯上開
    二罪名，屬想像競合，應從一重之毒品危害防制條例第四條
    第一項之運輸第一級毒品罪處斷。被告乙○○、甲○○、丁○○等人並非主謀，僅係受被告丙○之指示分別擔任「毒品
    交通」及「監控毒品交通」而運輸前開第一級毒品海洛因，
    且一回台即被查獲，尚未造成無可彌補之鉅大危害，犯罪情
    狀尚非全無可憫恕，科以法定最低度之刑，猶嫌過重，爰均
    依刑法第五十九條規定，分別減輕其等之刑。爰審酌被告甲○○、乙○○、丁○○犯罪之動機、目的、手段、品行、被
    告甲○○、乙○○、丁○○不知戒慎惕勵，竟為謀個人私利
    ，無視於政府制定毒品危害防制條例之立法美意，及毒品對
    於自身健康之戕害及國家對於杜絕毒品犯罪之禁令，運輸第
    一級毒品海洛因，危害國民身體健康及社會治安，並造成毒
    品之泛濫，所生危害不小，及犯罪後猶飾詞狡賴犯行，誤導
    偵辦方向，並無悔意，犯後態度不佳等一切情狀，分別量處
    如主文所示之刑，並均依刑法第三十七條第二項之規定，宣
    告褫奪公權如主文所示，以資懲儆。扣案之第一級毒品海洛
    因五塊（毛重一千八百十九公克，送鑑合計淨重一三一九點
    三五公克，空包裝重四九四點九五公克），依毒品危害防制
    條例第二條第二項第一款之規定，屬第一級毒品，不問屬於
    犯人與否，爰依毒品危害防制條例第十八條第一項前段之規
    定，宣告沒收銷燬之。至於扣案之前揭夾藏有第一級毒品海
    洛因五塊之ＤＶＤ錄放影機一部，係屬被告甲○○、乙○○
    、丁○○等人觸犯毒品危害防制條例第四條第一項之運輸第
    一級毒品罪供犯罪所用之物，應依毒品危害防制條例第十九
    條第一項義務沒收主義之規定，亦併予宣告沒收之。
據上論斷，應依刑事訴訟法第二百九十九條第一項前段、毒品危
害防制條例第四條第一項、第十八條第一項前段、第十九條第一
項、懲治走私條例第二條第一項、刑法第十一條、第二十八條、
第五十五條、第五十九條、第三十七條第二項，判決如主文。
中    華    民    國    95    年    5     月    3     日
                  刑事第八庭    審判長法  官  朱光國
                                      法  官  洪堯讚
                                      法  官  洪俊誠
以上正本證明與原本無異。
如不服本判決，應於判決送達後十日內向本院提出上訴狀，上訴
於臺灣高等法院臺中分院(須附繕本)。
                                      書記官  蕭榮峰
中    華    民    國    95    年    5     月    3     日
附錄論罪科刑實體法條文：
毒品危害防制條例第四條：
製造、運輸、販賣第一級毒品者，處死刑或無期徒刑；處無期徒
刑者，得併科新臺幣1千萬元以下罰金。
製造、運輸、販賣第二級毒品者，處無期徒刑或7年以上有期徒
刑，得併科新臺幣7百萬元以下罰金。
製造、運輸、販賣第三級毒品者，處5年以上有期徒刑，得併科
新臺幣5百萬元以下罰金。
製造、運輸、販賣第四級毒品者，處3年以上10年以下有期徒刑
，得併科新臺幣3百萬元以下罰金。
製造、運輸、販賣專供製造或施用毒品之器具者，處 1 年以上
7年以下有期徒刑，得併科新臺幣 1 百萬元以下罰金。
前五項之未遂犯罰之。
毒品危害防制條例第十八條：
查獲之第一、二級毒品及專供製造或施用第一、二級毒品之器具
，不問屬於犯人與否，均沒收銷燬之；查獲之第三、四級毒品及
製造或施用毒品之器具，無正當理由而擅自持有者，均沒入銷燬
之。但合於醫藥、研究或訓練之用者，得不予銷燬。
前項合於醫藥、研究或訓練用毒品或器具之管理辦法，由法務部
會同行政院衛生署定之。
毒品危害防制條例第十九條：
犯第四條至第九條、第十二條、第十三條或第十四條第一項、第
二項之罪者，其供犯罪所用或因犯罪所得之財物，均沒收之，如
全部或一部不能沒收時，追徵其價額或以其財產抵償之。
為保全前項價額之追徵或以財產抵償，得於必要範圍內扣押其財
產。
犯第四條之罪所使用之水、陸、空交通工具沒收之。
懲治走私條例第二條：
私運管制物品進口、出口逾公告數額者，處7年以下有期徒刑，
得併科新臺幣3百萬元以下罰金。
以犯前項之罪為常業者，處3年以上10年以下有期徒刑，得併科
新臺幣5百萬元以下罰金。
第 1 項之未遂犯罰之。
第 1 項所稱管制物品及其數額，由行政院公告之。


司法院資訊處製作；財團法人民間司法改革基金會備份。
